【裁判字號】    99,法,112
【裁判日期】    991130
【裁判案由】    變更章程
【裁判全文】
臺灣臺北地方法院民事裁定               99年度法字第112號
聲  請  人  蔡日耀即財團法人台灣漁業及海洋技術顧問社之董
            事長
相  對  人  財團法人台灣漁業及海洋技術顧問社
上列聲請人聲請變更財團法人台灣漁業及海洋技術顧問社捐助章
程及組織規程，本院裁定如下：
    主  文
財團法人台灣漁業及海洋技術顧問社捐助章程及組織規程准予補
充變更如附件對照表所示。
聲請程序費用新臺幣壹仟元由聲請人負擔。
    理  由
一按財團之組織及其管理方法，由捐助人以捐助章程或遺囑定之
  。捐助章程或遺囑所定之組織不完全，或重要之管理方法不具
  備者，法院得因主管機關、檢察官或利害關係人之聲請，為必
  要之處分；又為維持財團之目的或保存其財產，法院得因捐助
  人、董事、主管機關、檢察官或利害關係人之聲請，變更其組
  織。民法第62條、第63條定有明文。
二本件聲請意旨略以：聲請人為財團法人台灣漁業及海洋技術顧
  問社董事長，該財團法人經報奉經濟部於民國64年1 月13日以
  經（64）農字第00963 號函設立許可有案，並聲請本院登記處
  於64年1 月25日核准發給法人登記證書（登記簿第31冊第57頁
  第621號）。茲因業務及管理需求，乃提請第12屆第5次董事會
  議決議，補充變更捐助章程及組織規程如附件對照表所示，並
  經行政院農業委員會以99年11月3 日農授漁字第0991229279號
  函核准備查在案，爰依民法第62條、第63條規定，請求裁定准
  為必要之處分或變更等語，並提出新舊章程對照表、第12屆第
  5次董事會會議紀錄、法人登記證書等件為證。
三經核聲請人聲請准予補充變更財團法人台灣漁業及海洋技術顧
  問社捐助章程及組織規程如附件所示，與財團法人之立法精神
  並不違背，且與民法有關法人之規定亦無抵觸，其聲請補充或
  變更章程及組織規程，尚無不合，應予准許。
四依非訟事件法第21條第1項前段，裁定如主文。
中    華    民    國    99    年    11    月    30    日
                  民事第七庭    法  官  陳婷玉
以上正本係照原本作成
如對本裁定抗告，須於裁定送達後10日內向本院提出抗告狀，並
繳納抗告費新臺幣1,000元
中    華    民    國    99    年    11    月    30    日
                                書記官  吳鸝稻
附件：
捐助章程修訂條文對照表：
┌──────────────┬──────────────┐
│修正後條文：                │原條文：                    │
├──────────────┼──────────────┤
│第十條                      │第十條                      │
│本社之業務範圍及項目如下：  │本社之業務範圍及項目如下：  │
│一、各種漁業及海洋發展計畫可│一、各種漁業及海洋發展計畫可│
│    行性研究、調查與評估。  │    行性研究、調查與評估。  │
│二、漁業、漁村相關設施調查、│二、漁業有關岸上設施調查、評│
│    評估、規劃。            │    估、規劃。              │
│三、水產養殖事業研究調查、評│三、水產養殖事業研究調查、評│
│    估、規劃設計。          │    估、規劃設計。          │
│四、魚蝦及貝藻類繁、養殖技術│四、魚蝦及貝藻類繁、養殖技術│
│    指導與示範經營。        │    指導與示範經營。        │
│五、栽培漁業、箱網養殖及海洋│五、栽培漁業、箱網養殖及海洋│
│    牧場之研究發展、規劃設計│    牧場之研究發展、規劃設計│
│    與示範經營。            │    與示範經營。            │
│六、漁業及海洋有關資訊、教育│六、漁業及海洋有關資訊、教育│
│    、文化等之收集、傳發與推│    、文化等之收集、傳發與推│
│    廣。                    │    廣。                    │
│七、漁村再生規劃、建設、發展│七、漁業及海洋環境、生態等之│
│    及人力訓練等相關業務。  │    調查與評估。            │
│八、漁港、漁場、海洋及海岸之│八、漁業及海洋有關環境保護計│
│    空間資源永續利用調查研究│    畫之調查研究、規劃評估。│
│    、規劃評估。            │九、海洋、海岸、漁港等相關開│
│九、海洋、海岸、漁港等相關開│    發計畫之研究調查、規劃評│
│    發計畫之研究調查、規劃評│    估。                    │
│    估。                    │十、觀光遊憩及休閒娛樂等之調│
│十、漁業及海洋環境、生態等之│    查、綜合評估、規劃。    │
│    調查研究與規劃評估。    │十一、漁業生產事業之投資事項│
│十一、觀光遊憩及休閒娛樂等之│      。                    │
│      調查、綜合評估、規劃。│十二、其他漁業及海洋事務等報│
│十二、漁業生產事業之投資事項│      經主管機關同意者。    │
│      。                    │                            │
│十三、其他漁業及海洋事務等報│                            │
│      經主管機關同意者。    │                            │
├──────────────┼──────────────┤
│第十六條                    │第十六條                    │
│本社董事及監察人在任期內因職│本社董事及監察人在任期內因職│
│務調動或因故出缺，依第十二條│務調動或因故出缺，依第十二條│
│、第十三條規定改聘之，其任期│、第十三條規定改聘之，其任期│
│以補足原任期為限。          │以補足原任期為限。          │
│董事長、董事、監察人均為無給│董事長、董事、監察人均為無給│
│職，但得依政府相關規定標準支│職，但得依政府相關規定標準支│
│領出席費或交通費。          │領出席費或兼職費。          │
└──────────────┴──────────────┘
組織規程修訂條文對照表：
┌──────────────┬──────────────┐
│修正後條文：                │原條文：                    │
├──────────────┼──────────────┤
│第三條                      │第三條                      │
│本社業務分設下列部門掌理之：│本社業務分設下列部門掌理之：│
│一、管理部：辦理本社總務、會│一、管理部：辦理本社總務、會│
│    計、財務、文書、人事、業│    計、財務、文書、人事、業│
│    務之接洽推廣、契約之擬訂│    務之接洽推廣、契約之擬訂│
│    承攬及其他有關行政、管理│    承攬及其他有關行政、管理│
│    等事項。                │    等事項。                │
│二、漁業環境部：辦理本社捐助│二、漁業環境部：辦理本社捐助│
│    章程第十條所列業務範圍中│    章程第十條所列業務範圍中│
│    有關項目，包括：        │    有關項目，包括：        │
│（一）漁業及海洋有關資訊、教│（一）漁業及海洋有關資訊、教│
│      育、文化等之收集、傳發│      育、文化等之收集、傳發│
│      與推廣。              │      與推廣。              │
│（二）漁村再生規劃、建設、發│（二）漁業及海洋環境、生態等│
│      展及人力訓練等相關業務│      之調查與評估。        │
│      。                    │（三）漁業及海洋有關環境保護│
│（三）海洋、海岸、漁港等相關│      計畫之調查研究、規劃評│
│      開發計畫之研究調查、規│      估。                  │
│      劃評估。              │（四）海洋、海岸、漁港等相關│
│（四）漁業、漁村相關設施調查│      開發計畫之研究調查、規│
│      、評估、規劃。        │      劃評估。              │
│（五）漁業及海洋環境、生態等│（五）漁業有關岸上設施調查、│
│      之調查研究與規劃評估。│      評估、規劃。          │
│（六）觀光遊憩及休閒娛樂等之│（六）觀光遊憩及休閒娛樂等之│
│      調查、綜合評估、規劃。│      調查、綜合評估、規劃。│
│（七）其他漁業及海洋事務等報│（七）其他漁業及海洋事務等報│
│      經主管機關同意者。    │      經主管機關同意者。    │
│三、漁業技術部：辦理本社捐助│三、漁業技術部：辦理本社捐助│
│    章程第十條所列業務範圍中│    章程第十條所列業務範圍中│
│    有關項目，包括：        │    有關項目，包括：        │
│（一）漁港、漁場、海洋及海岸│（一）各種漁業及海洋發展計畫│
│      之空間資源永續利用調查│      可行性研究、調查與評估│
│      研究、規劃評估。      │      。                    │
│（二）各種漁業及海洋發展計畫│（二）水產養殖事業研究調查、│
│      可行性研究、調查與評估│      評估、規劃設計。      │
│      。                    │（三）魚蝦及貝藻類繁、養殖技│
│（三）水產養殖事業研究調查、│      術指導與示範經營。    │
│      評估、規劃設計。      │（四）栽培漁業、箱網養殖及海│
│（四）魚蝦及貝藻類繁、養殖技│      洋牧場之研究發展、規劃│
│      術指導與示範經營。    │      設計與示範經營。      │
│（五）栽培漁業、箱網養殖及海│（五）漁業生產事業之投資事項│
│      洋牧場之研究發展、規劃│      。                    │
│      設計與示範經營。      │（六）其他漁業及海洋事務等報│
│（六）漁業生產事業之投資事項│      經主管機關同意者。    │
│      。                    │以上各部門分別置經理一人，綜│
│（七）其他漁業及海洋事務等報│理各部門業務。必要時得各置副│
│      經主管機關同意者。    │經理一人以輔佐經理，並得設組│
│以上各部門分別置經理一人，綜│辦事，各置組長一人。        │
│理各部門業務。必要時得各置副│                            │
│經理一人以輔佐經理，並得設組│                            │
│辦事，各置組長一人。        │                            │
└──────────────┴──────────────┘

司法院資訊處製作；財團法人民間司法改革基金會備份。
